# 以前年度会计报表的格式问题

提问人：安好 时间：2019-08-01 09:51:20
请教陈版及各位，由于特殊的原因，现在需要对企业 2014 年年度报表出一份审计报告，那么 2014 年的会计报表是否需要按《财政部关于修订印发2019 年度一般企业财务报表格式的通知》（财会〔 2019 〕 6 号）等规定对报表格式进行调整，还是直接沿用 2014 年当时适用的报表格式？谢谢！

回答人：chenyiwei
这个没有明确规定。理论上后续各年度的一般企业财务报表格式发布通知都只是适用于各该年度的，并不适用于更早的年度，因此从字面上说是应当直接沿用 2014 年当时适用的报表格式，特别是当被审计财务报表的批准报出日早于后续这些通知的发布日时。但如果是现在重新批准报出该报表（即，批准报出日是现在的日期），也可以接受使用最新的报表格式，这并不是什么重大的问题。